【裁判字號】    90,上易,1853
【裁判日期】    901016
【裁判案由】    妨害公務
【裁判全文】
臺灣高等法院臺中分院刑事判決                    九十年度上易字第一八五三號
    上  訴  人
    即  被  告  丙○○
右上訴人因妨害公務案件，不服臺灣彰化地方法院九十年度易字第九一二號中華民國
九十年七月十二日第一審判決（起訴案號：臺灣彰化地方法院檢察署九十年度偵字第
一九四八號），提起上訴，本院判決如左：
    主      文
上訴駁回。
    事      實
一、丙○○因其妻蘇素珍於民國（下同）八十九年六月間離家未歸，心情不佳，竟基
    於妨害公務之犯意，於同年十一月十日凌晨一時五十分許，在其位於台東縣台東
    市○○里○○路一八Ｏ巷七一弄二十號之住所，藉酒意撥打家中電話（電話號碼
    為000－000000）至彰化縣警察局彰化分局中正路派出所，適值該所值
    班員警乙○○接聽電話依法執行職務時，丙○○乃稱其要報案，惟丙○○竟於電
    話中辱罵員警乙○○「去給人家幹」、「幹你娘老雞歪」、「你娘臭雞歪」（均
    台語發音）等穢語。嗣後經警查詢該所電話機之來電顯示記錄，始查悉上情。
二、案經彰化縣警察局彰化分局報請臺灣彰化地方法院檢察署檢察官偵查起訴。
    理      由
一、訊據被告丙○○對於右揭事實坦承不諱，核與被害人即彰化縣警察局彰化分局中
    正路派出所值班員警乙○○報告情節及證人蘇素珍證述情節相符，並有職務報告
    書、彰化縣警察局彰化分局受理各類案件記錄表影本、台東縣警察局台東分局處
    理家庭暴力案件調查記錄表影本、現場報告表影本各一份在卷可稽，此外復有錄
    音帶及其譯文可資佐證，是以本件事證已臻明確，被告犯行堪予認定。
二、核被告所為，係犯刑法第一百四十條第一項之妨害公務罪。原審依刑法第一百四
    十條第一項、修正後第四十一條第一項前段，罰金罰鍰提高標準條例第一條前段
    、第二條，審酌被告無前科紀錄，事後已坦承犯行，深表悔悟及其犯罪動機、手
    段、目的、犯罪情節等一切情狀，量處如原審主文所示之刑，並諭知易科罰金之
    折算標準，核無不合，被告上訴意旨請求從輕量刑，惟查原審量刑已稱妥適，被
    告上訴為無理由，應予駁回。
三、據上論斷，應依刑事訴訟法第三百六十八條，判決如主文。
本案經檢察官甲○○到庭執行職務。
中      華      民      國九十    年    十        月      十六      日
                                  臺灣高等法院臺中分院刑事第三庭
                                        審判長法  官  方  艤  駐
                                              法  官  廖  柏  基
                                              法  官  劉  連  星
右正本證明與原本無異。
不得上訴。
                                              書記官  顏  子  良
中      華      民      國     九十      年      十       月    十七    日
附錄法條
刑法第一百四十條
於公務員依法執行職務時，當場侮辱，或對於其依法執行之職務公然侮辱者，處六月
以下有期徒刑、拘役或一百元以下罰金。
對於公署公然侮辱者亦同。
                                                                        Ｆ


司法院資訊處製作；財團法人民間司法改革基金會備份。
